Config:
  hfst:
    Gen: ../../../src/generator-gt-norm.hfst
    Morph: ../../../src/analyser-gt-norm.hfst
  xerox:
    Gen: ../../../src/generator-gt-norm.xfst
    Morph: ../../../src/analyser-gt-norm.xfst
    App: lookup

Tests:

# â stems


  Noun - njuorâs: # â-stems
    njuorâs+A+Sg+Nom: njuorâs
    njuorâs+A+Attr: njuorâs
    njuorâs+A+Sg+Gen: njuorrâs
    njuorâs+A+Sg+Acc: njuorrâs
    njuorâs+A+Sg+Ill: njuorâsân
    njuorâs+A+Sg+Loc: njuorâsist
    njuorâs+A+Sg+Com: njuorâsáin
    njuorâs+A+Sg+Abe: njuorrâsttáá
    njuorâs+A+Ess: njuorâsin
    njuorâs+A+Par: njuorâsid
    njuorâs+A+Pl+Nom: njuorâseh
    njuorâs+A+Pl+Gen: njuorâsij
    njuorâs+A+Pl+Acc: njuorâsijd
    njuorâs+A+Pl+Ill: njuorâsáid
    njuorâs+A+Pl+Loc: njuorâsijn
    njuorâs+A+Pl+Com: njuorâsijguin
    njuorâs+A+Pl+Abe: njuorâsijttáá

